Inventaris van het archief van het Ministerie van Binnenlandse Zaken: Afdeling Binnenlands Bestuur, (1870) 1879-1950 (1959)
Nationaal Archief, Den Haag
- Dossiers, II
  - Taken van het Ministerie van Binnenlandse Zaken, -1
    - Grondwetsherziening, 02
      - Stukken betreffende de voorbereidingen voor de wijziging van de Grondwet van 1848., 1883-1885; 1000-1001; 2 pakken
        - Behandeling van het verslag van de commissie, 1000
        - Instelling en taakuitvoering staatscommissie, ingesteld bij KB van 11 mei 1883 nr. 1 (Commissie Heemskerk), 1001
      - Stukken betreffende de wijziging van artikel 198 van de Grondwet van 1848 inzake de verandering van de troonopvolging gedurende een regentschap., 1884; 1002; 1 omslag
      - Stukken betreffende de voorbereiding tot wijziging van artikel 194 van de Grondwet van 1848 inzake het onderwijs., 1885; 1003; 1 omslag
      - Stukken betreffende het ontwerpen van een wet tot doorvoering van veranderingen in het tweede, derde en vierde hoofdstuk en in de additionele artikelen der Grondwet., 1885-1919; 1537; 1 omslag
      - Stukken betreffende de voorbereiding en intrekking van wetsontwerpen tot wijziging van verschillende artikelen van de Grondwet van 1887., 1905-1908; 1004; 1 pak
      - Stukken betreffende de voorbereiding van veranderingen van de Grondwet van 1887., 1909-1913; 1005; 1 pak
      - Stukken betreffende de wijziging van de Grondwet van 1887., 1915-1917; 1006; 1 pak
      - Stukken betreffende de wijziging van de Grondwet van 1917., 1918-1922; 1007-1008; 2 pakken
        Voorin inv.nr. 1007 een inhoudsopgave. Bevat ook archief van de Staatscommissie voor de Grondwetsherziening, ingesteld bij KB van 20 december 1918 nr. 78.
        - I - VII, 1007
        - VIII - XXII, 1008
      - Stukken betreffende de wijziging van de Grondwet van 1922., 1935-1938; 1009-1010; 2 pakken
        Voorin inv.nr. 1009 een inhoudsopgave.
        - I - IX, 1009
        - X - XV, 1010
      - Uitvoering grensverdragen. Vaststelling van de rijksgrens, 02.12
        - Stukken betreffende het vaststellen van de rijksgrens tussen Nederland en Duitsland., 1874-1940; 1402-1421; 9 omslagen, 11 pakken
          - Algemeen, 1880 - 1890, 1408
          - Diverse plaatsen in de provincie Limburg, 1938, 1 omslag, 1421
          - Gendringen (NL) - Anholt (D), grenspalen 721-723, 1875 - 1880, 1 omslag, 1404
          - Herwen en Aerdt (NL) - Elten (D), grenspalen 665-667, 1874 - 1883, 1402
          - In de Eems en Dollard onder Beerta, 1879 - 1939, 1 omslag, 1406
          - Onder Denekamp, grenssteen 27-31, 60-62, 76a, 78 en 853, 1924 - 1928, 1420
          - Onder Echt, grenspalen 325-326 en 348-349, 1 omslag, 1411
          - Onder Eibergen, grenspalen 812-862, 1874 - 1886, 1403
          - Onder Groesbeek, grenspalen 622-632, 1907 - 1911, 1418
          - Onder Lonneker, grenspalen 36-37, 1891 - 1901, 1410
          - Onder Melick-Herkenbosch, grenspalen 404-405, 1898 - 1904, 1 omslag, 1413
          - Onder Ubbergen, grenspalen 634-637, 1896 - 1904, 1412
          - Onder Vlodrop, grenspalen 362-362a en 364-364a, 1880 - 1883, 1 omslag, 1407
          - Provincie Gelderland, onder Eibergen en Winterswijk, grenspalen 740-780, grensstenen 829-830, grensstenen 757-758, 1904 - 1928, 1 omslag, 1416
          - Provincies Groningen, Drenthe en Overijssel, 1890 - 1903, 1409
          - Provincies Overijssel en Gelderland, in de Rammelbeek, grensstenen 41-42, onder Denekamp en Bergh, 1905 - 1922, 1417
          - Provincies Overijssel en Gelderland, stroomgebied van de Galnerbeek en de Oude IJssel, 1900 - 1940, 1415
          - Vaals, Wettemen en Bocholtz (NL) - Laurensberg (D), grenspaal 203a, 1899 - 1901, 1 omslag, 1414
          - Venlo (NL) en Kaldenkirchen, grenspalen 454-455, 1921 - 1938, 1419
          - Winterswijk (NL) - Barlo (D), grenstekens 758-759, 1878 - 1882, 1 omslag, 1405
        - Stukken betreffende het vaststellen van de rijksgrens tussen België en Nederland., 1878-1926; 1393-1401; 7 omslagen, 2 pakken
          - Baarle-Nassau (NL) - Baarle-Hertog (B), 1878 - 1898, 1 pak, 1393
            Bevat ook stukken afkomstig van A.M.K.W. baron van Ittersum, Nederlands commissaris bij deze grensregeling.
          - Clinge (NL) - Doel, Kieldrecht (B), grenspaal 269a-269c, 1904 - 1909, 1399
          - Huybergen (NL) - Calmpthout (B), grenspaal 246, 1903 - 1905, 1398
          - Koewagt (NL) - Moerbeke (B), grenspalen 290-292, grenspalen 294-296, (1876), 1394
            Alleen 3 kaarten, behorende bij ex hibitum 13 december 1879 nr. 46 BB.
          - Putte (NL) - Beirendrecht (B), grenspaal 259, 1886 - 1888, 1396
          - Putte (NL) - Santvliet (B), grenspalen 260-261, 1892 - 1893, 1397
          - Sas van Gent (NL) - Selzaete (B), grenspalen 307-310, 1884 - 1912, 1 pak, 1395
            Betreft Kanaal Sas van Gent - Terneuzen.
          - Sas van Gent (NL) - Selzaete (B), grenspalen 309-311, 1908 - 1912, 1400
          - Wouw (NL) - Esschen (B), grenspalen 241-243, 1925 - 1926, 1401
        - Stukken betreffende de totstandkoming van een regeling voor het onderhoud van de grensweg Hohenbusch - Niederbusch tussen de provincie Limburg en Duitsland., 1879-1899; 1424; 1 omslag
        - Stukken betreffende de wijziging van het grenstraktaat tussen Nederland en Duitsland inzake een bouwverbod langs de grens van Groningen-Overijssel met Pruissen., 1903-1925; 1425; 1 omslag
        - Stukken betreffende de regeling van inspectie en onderhoud van grenstekens langs de Nederlands-Duitse grens., 1920-1930; 1426; 1 pak
        - Stukken betreffende de totstandkoming van een verdrag tussen Nederland en Duitsland inzake de vaststelling van vorm en kwaliteit van grenstekens langs de Nederlands-Duitse grens., 1927-1940; 1427; 1 pak
        - Stukken betreffende de behandeling van vermeende aanspraken op het soevereiniteitsrecht van het beweerde vorstendom Geleen-Wachtendonk., 1927-1941; 1428; 1 omslag
        - Stukken betreffende de totstandkoming, uitwerking en goedkeuring van ontwerp-verdragen regelende de vaststelling van de rijksgrens met Duitsland langs het Schoonebeekerdiep (Drenthe), de Rammelbeek (Gelderland) en de Worm (Limburg)., 1929-1940; 1422; 1 pak
        - Stukken betreffende de instelling, samenstelling en taakuitvoering van de Commissie van deskundigen inzake kwesties aangaande vaststelling van de Nederlands-Duitse grens., 1931-1943; 1423; 1 pak
        - Stukken betreffende de totstandkoming van een ontwerp-verdrag tussen Nederland en Duitsland tot regeling en vaststelling van een ontginningsgrens voor de aan beide zijden van de grens langs de Worm gelegen kolenmijnen., 1937-1939; 1429; 1 pak
        - Stukken betreffende het vaststellen van de rijksgrens in de grensgemeenten Beersel, Herwen en Aerdt en Venebrugge., 1937-1939; 1538; 1 omslag
        - Stukken betreffende de afwatering langs de Nederlands-Duitse grens in het Veenschap het Zwarteberger Compascuum in de provincie Drenthe., 1938-1942; 1430; 1 omslag
        - Stukken betreffende de behandeling van de problematiek van de slechte verbindingen met Zeeuws-Vlaanderen, het grensverkeer aldaar en een eventuele samenvoeging van Zeeuws-Vlaanderen met België., 1940-1941; 1431; 1 omslag
      - Staatshoofd. Koninklijk Huis, 02.22
        - Stukken betreffende de vaststelling en uitvoering van een regeling voor het vlagvertoon op nationale feestdagen en op de verjaardagen van leden van het Koninklijk Huis., 1918-1934; 1539; 1 omslag
        - Stukken betreffende het geven van richtlijnen over de voorwaarden voor het toelaten van de pers en fotografen bij bezoeken van leden van het Koninklijk Huis aan gemeenten., 1938; 1540; 1 omslag
        - Stukken betreffende het vaststellen van regelingen over het beschikbaar stellen en plaatsen van staatsieportretten en -foto's van de koningin en leden van het Koninklijk Huis in overheidsgebouwen, rechtszalen en scholen., 1948-1949; 1541; 1 omslag
      - Hoge Staatscolleges, 02.24
        - Stukken betreffende de benoeming, werkzaamheden, bezoldiging en ontslag van leden van de Raad van State., 1879-1950; 1542-1549; 4 pakken, 4 omslagen
          - Leden van de Afdeling Geschillen van Bestuur, 1879 - 1925, 1 pak, 1542
          - Leden van de Afdeling Geschillen van Bestuur, 1926 - 1950, 1 pak, 1543
          - Leden van de Raad van State, 1879 - 1949, 1 pak, 1544
          - Leden van de afdelingen, 1880 - 1937, 1 pak, 1545
          - Staatsraden in buitengewone dienst, 1891 - 1929, 1546
          - Vice-presidenten, 1893 - 1933, 1547
          - De commies van Staat en de referendaris, 1919 - 1926, 1548
          - De secretaris, 1945, 1549
        - Stukken betreffende de totstandkoming van Wetsontwerpen en KB's inzake de wijziging, aanpassing en aanvulling van de Wet op de Raad van State van 21 december 1861 (Stbl. 129) regelende de samenstelling en de bevoegdheid van de Raad van State., 1883-1948; 1550; 1 pak
        - Stukken betreffende het verlenen van toestemming om onderzoek te mogen doen in het archief van de Raad van State., 1889; 1551; 1 omslag
        - Stukken betreffende de totstandkoming van het KB van 8 oktober 1912 nr. 17 strekkende de vaststelling van de instructie voor de secretaris, de referendaris en de commies van Staat bij de Raad van State., 1552; 1 omslag
        - Stukken betreffende de totstandkoming van regels voor de bezoldiging van de leden van de Raad van State en het toekennen van presentiegelden aan de staatsraden in buitengewone dienst., 1914-1945; 1553; 1 pak
        - Stukken betreffende de totstandkoming van KB's regelende de formatie, de wijze van bevordering en bezoldiging van de ambtenaren werkzaam op de secretarie van de Raad van State., 1917-1947; 1554; 1 omslag
        - Stukken betreffende de totstandkoming van KB's inzake de vaststelling van de pensioengrondslag voor leden van de Raad van State., 1918-1936; 1555; 1 omslag
        - Stukken betreffende de benoeming, vervanging en bijstand van de secretaris van de Algemene Rekenkamer., 1945-1946; 1556; 1 omslag
      - Staatsburgerschap. Ingezetenschap, 02.271
        - Stukken betreffende het verlenen van medewerking aan de totstandkoming van het Wetsontwerp op het Nederlanderschap en het ingezetenschap, alsmede het verstrekken van voorschriften aan de burgemeesters inzake de uitvoering van deze wet., 1891-1893; 1557; 1 omslag
        - Stukken betreffende het verlenen van medewerking aan het Wetsontwerp tot wijziging van de Wet van 12 december 1892 op het Nederlanderschap en het Ingezetenschap., 1906-1910; 1558; 1 omslag
        - Stukken betreffende het verlenen van medewerking bij de totstandkoming van de Wetten van 10 februari 1910 houdende Regeling van het Nederlandse Onderdaanschap van de Bevolking van Nederlands-Indië en de aanpassing van wetten in verband met de invoering van deze wetten in Nederlands-Indië., 1908-1910; 1559; 1 omslag
        - Stukken betreffende het verlenen van medewerking aan het Wetsontwerp houdende nadere voorzieningen aangaande de in de Wet op het Nederlanderschap en het Ingezetenschap gestelde termijnen voor behoud, verlies of herkrijging van het Nederlanderschap., 1949; 1560; 1 omslag
      - Staat van beleg. Uitzonderingstoestand, 02.387
        - Stukken betreffende het verlenen van medewerking aan de totstandkoming van de Wet op de Staat van Oorlog en Beleg en aan het wetsvoorstel tot wijziging van deze wet., 1890-1944; 1561; 1 omslag
        - Stukken betreffende het vaststellen van het wettelijke gezag in gemeenten na het afkondigen van het 'Besluit tot verklaring in staat van beleg van verschillende gemeenten' van 8 september 1914., 1914-1916; 1562; 1 omslag
        - Stukken betreffende het geven van richtlijnen inzake de instandhouding en intrekking van bezettingsmaatregelen en verordeningen, alsmede de opheffing van het militair gezag., 1945-1947; 1563; 1 omslag
  - Organisatie van het Binnenlands Bestuur, b07.
    - Stukken betreffende de herziening en vereenvoudiging van het model van het gemeenteverslag., 1878-1937; 1564; 1 pak
    - Stukken betreffende de behandeling van verslagen van de Commissarissen van de Koning/Koningin over de toestand en het bestuur der provincies., 1879-1899; 1016-1022; 7 pakken
      Zie ook inv.nrs. 1012-1014 op blz.
      - 1879, 1016
      - 1880-1883, 1017
      - 1884-1886, 1018
      - 1887-1889, 1019
      - 1890-1892, 1020
      - 1893-1895, 1021
      - 1896-1899, 1022
    - Stukken betreffende de herziening en vereenvoudiging van het model van het provinciaal verslag., 1895-1926; 1565; 1 pak
    - Bestuurs- of beheersvorm, 07.11
      - Stukken betreffende het bepalen van een standpunt over de mogelijke invoering bij wet van bestuurskringen., 1947; 1566; 1 omslag
    - Gemeentenamen en -wapens, 07.13
      - Stukken betreffende de vaststelling van de schrijfwijze van gemeentenamen., 1883-1947; 1567; 1 pak
      - Stukken betreffende de naamswijziging van het hertogdom Limburg in provincie Limburg., 1889-1906; 1568; 1 omslag
      - Stukken betreffende de wijziging van de plaats- en gemeentenamen van Driel, St. Jozefpeel en Wijdenes., 1920-1948; 1569; 1 omslag
    - Provincie- en gemeentegrenzen, 07.15
      - Stukken betreffende de wijziging en vaststelling van gemeentegrenzen, 1870-1950., 1121-1387
        1. Zie ook inv.nr. 1581-1584.
        2. Hieronder en onder de inv.nr. 1581-1584 staan beschreven (aanzetten tot) gemeentegrenswijzigingen, vaststelling van gemeentegrenzen, opheffingen en instellingen van gemeenten. Voor de onderzoeker is het van belang te weten, dat niet alle pogingen resultaat hebben gehad. Van zowel de pogingen met als die zonder resultaat zijn stukken aanwezig. Voor stukken betreffende wijzigingen die over provinciegrenzen heengaan geldt, dat deze terug te vinden zijn in de inv.nr. 1570-1578. Uiteraard geldt dit ook voor gemeentegrenzen die samenvallen met rijksgrenzen (zie hiervoor code 02.12). De hier beschreven gemeenten staan alfabetisch gerangschikt. Daarbij zijn aangegeven de nieuwe gemeentenaam, waarmee bedoeld wordt de naam van de gemeente ontstaan na de wijziging voor zover die vermeld staat in de wijzigingswet. Niet elke wijziging levert een nieuwe gemeente(naam) op. Regelmatig komt het voor dat wijzigingen slechts betrekking hebben op kleinere stukken grond, waarbij de betrokken gemeenten gewoon in stand blijven. In die gevallen zal uiteraard geen nieuwe gemeentenaam genoemd kunnen worden. Het komt - met name in de periode 1940-1945 - voor, dat er diverse mogelijkheden tot samenvoeging van gemeenten tegelijk werden besproken. Het is dan niet altijd mogelijk aan te geven om welke gemeenten het gaat. Indien mogelijk is toch aangegeven wat de geografische begrenzing van die gemeente is. Als dit niet mogelijk was, is volstaan met de omschrijving 'diverse gemeenten'. Bij de beschrijvingen zijn geen uiterlijke vormen vermeld. Dit is achterwege gelaten omdat dit geen extra informatie zou verschaffen en de leesbaarheid negatief zou beïnvloeden. Een enkele maal kan het voorkomen dat deelbeschrijvingen elkaar niet volledig uitsluiten. Gezien het feit dat het toch telkens om één zaak gaat is besloten deze onvolkomenheden te laten voor wat ze zijn. De onderzoeker zal toch over het algemeen alle stukken betreffende een grenswijziging willen inzien.
        - Aardenburg, Eede, St. Kruis, 1940 - 1942, 1293
          Zie ook inv.nr. 1333.
        - Aarlanderveen, Alphen, Oudshoorn, 1915 - 1917, 1255
        - Abcoude-Baambrugge, Abcoude-Proosdij, 1893 - 1942, 1187
        - Abcoude-Proosdij, Mijdrecht, Vinkeveen en Waderveen,Wilnis, 1879 - 1881, 1184
        - Achtkarspelen, Smallingerland, Tietjerksteradeel, 1942 - 1943, 1139
        - Adorp, Bedum, Groningen, Haren, Hoogkerk, Noorddijk, 1922 - 1923, 1127
        - Aduard, De Leek, 1881, 1122
        - Akersloot, Alkmaar, Graft, Oterleek, Oudorp, Schermerhorn, Ursum, Zuid- en Noord-Schermer, 1940 - 1941, 1384
        - Alblasserdam, Ameide, Arkel, Bleskensgraaf, Brandwijk, Giessendam, Giessen-Nieuwkerk, Gorinchem, Groot Amers, Goudriaan, Hardinxveld, Hoog-Blokland, Hoornaar, Langerak, Meerkerk, Molenaarsgraaf, Nieuw Lekkerland, Nieuwpoort, Noordeloos, Ottoland, Oud Alblas, Papendrecht, Peursum, Schelluinen, Sliedrecht, Streefkerk, Tienhoven, Wijngaarden, 1940 - 1943, 1275
        - Almkerk, Emmikhoven, 1879, 1298
        - Ambt Vollenhove, Blokzijl, 1879 - 1913, 1149
        - Ambt-Almelo, Stad-Almelo, 1878 - 1913, 1148
        - Ambt-Doetinchem, Stad-Doetinchem, 1918 - 1919, 1172
        - Ambt-Hardenberg, Stad-Hardenberg, 1932 - 1936, 1156
        - Ambt-Hardenberg, Stad-Hardenberg, 1940 - 1941, 1161
        - Ambt-Hardenberg, Vriezenveen, 1934 - 1937, 1158
        - Ambt-Ommen, Stad-Ommen, 1922 - 1923, 1154
        - Ambt-Vollenhove, Blokzijl, Stad-Vollenhove, 1940 - 1942, 1162
        - Amby, Borgharen, Gronsveld, Heer, Maastricht, Meerssen, Oud-Vroenhoven, St. Pieter,, 1908 - 1921, 1347
        - Amersfoort, Hoogland, Soest, 1938 - 1942, 1190
        - Amersfoort, Leusden, 1892 - 1916, 1186
        - Amsterdam, Bloemendaal, Haarlem, Haarlemmerliede en Spaarnwoude, Heemstede, Schoten, Spaarndam, Velsen, 1916 - 1933, 1208-1210
          - 1916-1925, 1208
          - 1926-1929, 1209
          - 1930-1933, 1210
        - Amsterdam, Buiksloot, Diemen, Nieuwendam, Nieuwer-Amstel, Oostzaan, Ouder-Amstel, Ransdorp, Sloten, Watergraafsmeer, Westzaan, Zaandam, 1919 - 1938, 1212-1213
          - 1919-1924, 1212
          - 1924-1938, 1213
        - Amsterdam, Diemen, 1944, 1232
        - Amsterdam, Diemen, Nieuwer-Amstel, Sloten, 1878 - 1896, 1200-1201
          - 1878-1892, 1200
          - 1894-1896, 1201
        - Angerlo, Rheden, 1881 - 1882, 1167
        - Ankeveen, 's-Graveland, Kortenhoef, 1919 - 1938, 1214
        - Ankeveen, 's-Graveland, Kortenhoef, Nederhorst den Berg, Nichtevecht, Vreeland, Weesperkarspel, 1940 - 1941, 1225
        - Anloo, Zuidlaren, Anloo, Gieten, Beilen, Dwingeloo, Coevorden, Dalen, Dalen, Oosterhesselen, Dalen, Sleen, Diever, Dwingeloo, Diever, Havelte, Dwingeloo, Havelte, Dwingeloo, Smilde, Eelde, Peize, Emmen, Odoorn, Emmen, Schoonebeek, Emmen, Sleen, Havelte, Ruinen, Havelte, Ruinerwold, Meppel, Ruinerwold, Oosterhesselen, Sleen, Oosterhesselen, Zweeloo, Peize, Roden, Sleen, Zweeloo, 1943 - 1945, 1146
        - Arnhem, Ede, Heeteren, Renkum, Wageningen, 1942 - 1944, 1182
        - Arnhem, Huissen, 1925 - 1928, 1179
        - Assendelft, Krommenie, 1896 - 1897, 1203
        - Asten, Someren, Lierop, 1922 - 1923, 1316
        - Baardwijk, Besoyen, Capelle, Drongelen, Hangoort, Gansoyen en Doeveren, Dussen, Munster en Muilkerk, Heesbeen, Eethen en Genderen, Made en Drimmelen, Meeuwen, Hill en Babyloniënbroek, Raamsdonk, Waspik, Waalwijk, 1902 - 1908, 1300
        - Baardwijk, Besoyen, Waalwijk, 1921, 1309
        - Baexem, Grathem, 1940 - 1941, 1359
        - Balgoy, Overasselt, 1922 - 1923, 1175
        - Barendrecht, Berkel en Rodenrijs, Capelle aan den IJssel, Hilligersberg, Kethel en Spaland, Overschie, Rotterdam, Rozenburg, Schiebroek, Schiedam, Schipluiden, Vlaardingen, Vlaardinger- Ambacht, IJsselmonde, 1940 - 1946, 1276
        - Barradeel, Harlingen, 1927 - 1932, 1136
        - Barwoutswaarder, Bodegraven, Hekendorp, Lange Ruige Weide, Papekop, Rietveld, Waarder, Woerden, 1936 - 1947, 1268
        - Beek Nb, Breda, Ginneken en Bavel, Nieuw-Ginneken, Princenhage, Teteringen, 1938 - 1947, 1331
        - Beek, Geleen, 1941, 1368
        - Beemster, Edam, Ilpendam, Kwadijk, Middelie, Monnickendam, Oosthuizen, Purmerend, Warder, Wijdewormer, 1940, 1221
        - Beers, Cuijk c.a., Gassel, Linden, 1939 - 1946, 1332
        - Beesel, Belveld, 1879 - 1880, 1342
        - Beets, Oosthuizen, 1879, 1197
        - Belfeld, Tegelen, 1940 - 1941, 1357
        - Bemelen, Berg en Terblijt, 1940 - 1941, 1360
          Zie ook inv.nrs. 1369 en 1377.
        - Benthuizen, Hazerswoude, 1941 - 1942, 1387
        - Berg en Terblijt, Houthem, Hulsberg, Oud-Valkenburg, Schin op Geul, Valkenburg, 1932 - 1944, 1354
        - Berg en Terblyt, Hulsberg, Oud-Valkenburg, Schin op Geul, 1918 - 1919, 1350
        - Bergambacht, Schoonhoven, 1934 - 1939, 1266
        - Bergen, Schoorl, 1940 - 1941, 1226
          Zie ook inv.nr. 1231.
        - Berghem, Geffen, Heesch, Lith, Oss, 1946 - 1947, 1338
        - Beugen en Rijkevoort, Wanroij, 1925 - 1930, 1320
        - Beugen, Boxmeer, Maashees, Oploo, Sambeek, Vierlingsbeek, Wanroij, 1938 - 1946, 1330
        - Beuningen, Nijmegen, 1923 - 1927, 1178
        - Beverwijk, Castricum, Heemskerk, Velsen, 1940, 1222
        - Beverwijk, Wijk aan Zee en Duin, 1934 - 1936, 1383
        - Biervliet, Hoek, Neuzen, Philippine, Sas van Gent, IJzendijke, 1885 - 1891, 1283
        - Biggekerke, Koudekerke, Oost- en West-Souburg, Ritthem, Vlissingen, 1940 - 1944, 1296
        - De Bilt, Jutphaas, Oudenrijn, Utrecht, 1894 - 1896, 1188
        - Blaricum, Bussum, Huizen, Laren, Naarden, 1920 - 1922, 1382
        - Bloemendaal, Haarlem, Haarlemmerliede en Spaarnwoude, Heemstede, Schoten, 1902 - 1906, 1205
        - Bokhoven, Engelen, 1921 - 1922, 1311
        - Borger, Odoorn, Rolde, Sleen, Westerbork, Zweeloo, 1941 - 1943, 1145
        - Borkel en Schaft, Dommelen, Valkenswaard, 1921 - 1939, 1315
        - Boschkapelle, Hengstdijk, Ossenisse, Stoppeldijk, 1919 - 1936, 1285
        - Boskoop, Waddinxveen, 1894 - 1896, 1386
        - Boxtel, St. Michielsgestel, St. Oedenrode, Schijndel, 1930 - 1934, 1323
        - Breda, Ginneken en Bavel, Princenhage, Tetering, 1920 - 1931, 1306
        - Breda, Ginneken en Bavel, Princenhage, Tetering, 1920 - 1931, 1307
        - Breskens, Groede, 1927 - 1929, 1289
        - Breukelen, Ruwiel, 1882 - 1883, 1185
        - Breukelen-Nijenrode, Breukelen-St.Pieters, 1946 - 1948, 1193
        - Broek op Langendijk, Noord-Scharwoude, Oudkarspel, Zuid-Scharwoude, 1921 - 1945, 1216
        - Broekhuizen, Meerlo, Wanssum, 1940 - 1941, 1361
        - Broeksittard, Munstergeleen, Sittard, 1940 - 1941, 1358
        - Broeksittard, Sittard, 1942, 1377
          Zie ook inv.nr. 1369.
        - Brouwershaven, Duivendijke, Ellemeet, Elkerzee, 1941 - 1945, 1297
        - Buggenum, Haelen, Nunhem, 1940 - 1943, 1367
        - Bunde, Itteren, Bingelrade, Jabeek, Merkelbeek, Oirsbeek, Beegden, Heel en Panheel, 1941, 1369
        - Bussum, Hilversum, 1885 - 1902, 1199
        - Bussum, Huizen, Naarden, 1926 - 1928, 1218
        - Bussum, Naarden, 1940 - 1941, 1227
        - Buurmalsen, Geldermalsen, 1933 - 1941, 1181
        - Cadier en Keer, Gronsveld, 1946 - 1947, 1380
        - Capelle, Sprang, Vrijhoeve-Capelle, 1921 - 1922, 1310
        - Charlois, Kralingen, Overschie, Rotterdam, IJsselmonde, 1892 - 1894, 1241
        - Colijnsplaat, Kats, Kortgene, 1940 - 1947, 1292
        - Cromvoirt, 's-Hertogenbosch, Vught, 1930 - 1932, 1322
        - Dalen, Schoonebeek, 1880 - 1885, 1141
        - Dantumadeel, Dokkum, Oostdongeradeel, Westdongeradeel, 1917 - 1932, 1134
        - De Lier, Maasland, 1886 - 1887, 1237
        - Delfshaven, Rotterdam, 1884 - 1886, 1385
        - Delft, 's-Gravenhage, Nootdorp, Pijnacker, Rijswijk, Stompwijk,Veur, Voorburg, Wateringen, Wassenaar, 1931 - 1934, 1261
        - Delft, de Lier, Kethel en Spaland, Nootdorp, Overschie, Pijnacker, Schipluiden, Hof van Delft, Vrijenban, 1879 - 1936, 1234-1235
          Zie ook inv.nr. 1254.
          - 1879-1910, 1234
          - 1917-1936, 1235
        - Delfzijl, Slochteren, 1886 - 1887, 1123
        - Denekamp, Tubbergen, Weerselo, 1921 - 1924, 1153
        - Deurne en Liessel, Vlierden, 1921 - 1926, 1314
        - Deursen en Dennenburg, Dieden, Demel en Langen, Huisseling en Neerloon, Ravenstein, 1922 - 1923, 1318
        - Diessen, Hilvarenbeek, 1942 - 1944, 1336
        - Dinteloord, Fijnaart, 1896 - 1897, 1299
        - Dinther, Heeswijk, 1929 - 1930, 1321
        - Diverse gemeenten in Oostelijk Zuid-Limburg, 1947, 1381
        - Diverse gemeenten in het mijndistrict van Limburg, 1919 - 1923, 1351